sv: Hem och trädgård > Kök och matsal > Köksverktyg och köksgeråd > Tillbehör till kavlar: Överdrag och höljen till kavlar; Kavelringar; Kavelställ och -stöd
zh-CN: 家居与园艺 > 厨房/餐厅 > 厨房工具/用具 > 擀面杖配件: 擀面杖罩/套; 擀面杖垫圈; 擀面杖架/托架
sk-SK: Dom a záhrada > Kuchyňa a jedáleň > Kuchynské náradie a riad > Príslušenstvo k valčekom: Podložky a obaly na valčeky; Krúžky na valčeky; Stojany na valčeky
th: บ้านและสวน > ห้องครัวและการรับประทานอาหาร > เครื่องมือและเครื่องใช้ในครัว > อุปกรณ์ไม้นวดแป้ง: ที่ใส่และที่คลุมไม้นวดแป้ง; วงแหวนของไม้นวดแป้ง; แท่นวางและที่วางไม้รีดแป้ง
de: Heim & Garten > Küche & Esszimmer > Küchenhelfer & -utensilien > Teigrollenzubehör: Teigrollenhüllen & -überzüge; Abstandsringe für Teigrollen; Ständer und Halterungen für Teigrollen
fr: Maison et jardin > Arts de la table et arts culinaires > Ustensiles et accessoires de cuisine > Accessoires pour rouleaux à pâtisserie: Couvres-rouleau et manchons pour rouleaux à pâtisserie; Bagues pour rouleaux à pâtisserie; Supports et repose-rouleaux à pâtisserie
el: Σπίτι & κήπος > Κουζίνα & τραπεζαρία > Εργαλεία & σκεύη κουζίνας > Αξεσουάρ για πλάστη: Καλύμματα & μανίκια για πλάστη; Δαχτυλίδια πλάστη; Βάσεις & στηρίγματα πλάστη
tr: Ev ve Bahçe > Mutfak ve Yemek > Mutfak Gereçleri ve Aletleri > Merdane Aksesuarları: Merdane Örtü ve Kılıfları; Merdane Halkaları; Oklava Standları ve Altlıkları
hu: Otthon és kert > Konyha és étkező > Konyhai eszközök és edények > Sodrófa-kiegészítők: Sodrófahuzatok és -hüvelyek; Sodrófagyűrűk; Sodrófatartók és állványok
nb: Hjem og hage > Kjøkken og spiserom > Kjøkkenverktøy og bestikk > Tilbehør til kjevler: Trekk og hylser til kjevler; Kjevleringer; Rullebrettstativer
nl: Huis en tuin > Keuken en eetkamer > Keukengereedschap > Accessoires voor deegrollers: Deegrollerhoezen; Deegrollerringen; Houders en steunen voor deegrollers
ja: ホーム・ガーデン > キッチン・ダイニング > キッチン用品・調理器具 > めん棒関連用品: めん棒カバー・スリーブ; めん棒リング; 麺棒スタンド・レスト
ko: 가정/원예 용품 > 주방/식탁 > 주방용품 > 밀대 부대용품: 밀대 커버/슬리브; 밀대 링; 밀대 거치대 및 받침
lt-LT: Namai ir sodas > Virtuvė ir valgomasis > Virtuvės įrankiai > Kočėlų priedai: Kočėlų uždangalai ir įmautės; Kočėlų žiedai; Kočėlų laikikliai ir stoveliai
vi: Nhà và vườn > Phòng bếp và phòng ăn > Dụng cụ nhà bếp > Phụ kiện trục lăn: Ống bọc ngoài cây lăn bột; Vòng trục lăn; Giá đỡ cây cán bột
bg-BG: Дом и градина > Кухня и трапезария > Кухненски инструменти и прибори > Аксесоари за точилка: Калъфи и ръкави за точилки; Пръстени за точилка; Стойки и подложки за точилки
cs: Dům a zahrada > Kuchyně a jídelny > Kuchyňské nástroje a vybavení > Válečky – příslušenství: Obaly a návleky na válečky; Kroužky na válečky; Stojany a odkládací podložky na válečky
it: Casa e giardino > Cucina e pranzo > Strumenti e utensili cucina > Accessori per mattarelli: Panni e coperture mattarelli; Anelli per mattarelli; Supporti per mattarello e REST
pt-BR: Casa e jardim > Produtos de cozinha e aparelhos de jantar > Ferramentas e utensílios de cozinha > Acessórios para rolos de massa: Capas e protetores para rolos de macarrão; Anéis para rolos de macarrão; Suportes e descansos para rolos de massa
pl: Dom i ogród > Kuchnia i jadalnia > Narzędzia i sprzęty kuchenne > Akcesoria do wałków: Osłonki i rękawy na wałek; Pierścienie do wałków; Stojaki i podpórki do wałków
es: Casa y jardín > Cocina y comedor > Herramientas y utensilios de cocina > Accesorios para rodillos de cocina: Fundas y mangas para rodillos de cocina; Anillos niveladores para rodillos de cocina; Soportes y apoyos para rodillos de cocina
fi: Koti ja puutarha > Keittiö ja ruokailu > Keittiövälineet ja tarvikkeet > Kaulintarvikkeet: Kaulinsuojat ja -peitteet; Kaulimen säätörenkaat; Kaulintelineet ja pidikkeet
ro-RO: Casă și grădină > Bucătărie și sufragerie > Instrumente și ustensile de bucătărie > Accesorii sucitor: Huse și manșoane sucitor; Inele sucitor; Suporturi pentru sucitoare
sl-SI: Dom in vrt > Kuhinja in jedilnica > Kuhinjska orodja in pripomočki > Dodatki za valjarje: Prevleke in ovitki za valjarje; Obroči za valjarje; Stojala in podstavki za valjarje
zh-TW: 居家和庭園 > 廚房與餐廳 > 廚房工具和用具 > 桿麵棍配件: 擀麵棍護套/套筒; 桿麵棍扣環; 桿麵棍架
da: Hjem og have > Køkken og spisestue > Køkkenredskaber > Kagerulle – tilbehør: Kagerulle – covers og betræk; Kagerulle – ringe; Standere og holdere til kageruller
en: Home & Garden > Kitchen & Dining > Kitchen Tools & Utensils > Rolling Pin Accessories: Rolling Pin Covers & Sleeves; Rolling Pin Rings; Rolling Pin Stands & Rests
hr-HR: Dom i vrt > Kuhinja i blagovaonica > Kuhinjski alati i pribor > Pribor za valjke za tijesto: Presvlake i navlake za valjke za tijesto; Prstenovi za valjke za tijesto; Stalci i držači za valjke za tijesto
ru: Дом и сад > Кухня и сервировка стола > Кухонная утварь > Аксессуары для скалок: Чехлы и рукава для скалок; Кольца для регулировки толщины теста; Роллетные фиксированные стойки и подставки
pt-PT: Casa e jardim > Cozinha e refeições > Ferramentas e utensílios de cozinha > Acessórios de rolo de cozinha: Coberturas e mangas para rolo de cozinha; Argolas para rolo de cozinha; Suportes e apoios para rolo da massa